【裁判字號】    97,易,15
【裁判日期】    970109
【裁判案由】    傷害
【裁判全文】
臺灣基隆地方法院刑事判決                97年度易字第15號
公  訴  人  臺灣基隆地方法院檢察署檢察官
被      告  丁○○
被      告  丙○○
上列被告因傷害案件，經檢察官聲請以簡易判決處刑（96年度偵
字第5809號），本院認為不宜，改依通常程序進行審理，並判決
如下：
    主  文
本件公訴不受理。
    理  由
一、公訴意旨如聲請簡易判決處刑書（如附件）所載。
二、按告訴乃論之罪，告訴人於第一審辯論終結前得撤回告訴；
    又告訴經撤回者，應諭知不受理之判決，刑事訴訟法第238
    條第1 項、第303 條第3 款分別定有明文。
三、本案被告丁○○、丙○○被訴傷害案件，公訴人認係觸犯刑
    法第277條第1 項之傷害罪嫌，依同法第287條前段規定，須
    告訴乃論。茲因雙方業已達成和解，告訴人甲○○並已於本
    院調查時當庭具狀聲明撤回告訴，有本院97年1月7日訊問筆
    錄、撤回告訴狀附卷可稽，揆諸前開說明，本件顯有刑事訴
    訟法第451條之1第4 項但書所列不宜以簡易判決處刑之事由
    ，爰依職權改以通常程序進行審理，並不經言詞辯論，逕為
    不受理判決之諭知。
據上論斷，應依刑事訴訟法第452 條、第303 條第3 款、第307
條，判決如主文。
中    華    民    國    97    年    1     月    9     日
                  刑事第四庭法    官  齊潔
以上正本證明與原本無異。
如不服本判決應於收受本判決後10日內向本院提出上訴書狀，其
未敘述上訴理由者，並得於提起上訴後10日內向本院補提理由書
狀（均須按他造當事人之人數附繕本）「切勿逕送上級法院」。
中    華    民    國    97    年    1     月    9     日
                            書 記 官  王月娥
附件
臺灣基隆地方法院檢察署檢察官聲請簡易判決處刑書
                                      96年度偵字第5809號
    被      告  丁○○  男  28歲（民國○○年○月○日生）
                        住基隆市○○區○○街59之2號3樓
                        國民身分證統一編號：Ｚ000000000號
                丙○○  男  26歲（民國○○年○月○○日生）
                        住基隆市○○區○○街59之2號
                        國民身分證統一編號：Ｚ000000000號
上列被告等因傷害案件，業經偵查終結，認為宜聲請以簡易判決
處刑，茲將犯罪事實及證據並所犯法條分敘如下：
          犯罪事實
一、丁○○與丙○○係兄弟。丁○○於民國96年10月11日22時許
    ，在基隆市○○區○○街236號「凱迪電子遊藝場」，因故
    與其女友林欣怡發生爭執，遭甲○○持電擊棒出面制止，丁○○遂憤而離去。惟丁○○心有未甘，遂於同日23時50分許
    ，夥同丙○○及3名真實姓名年籍不詳之男子共同基於傷害
    之犯意聯絡及行為分擔，至「凱迪電子遊藝場」，以分持撞
    球桿、高爾夫球桿及徒手之方式，毆打甲○○，造成甲○○
    受有頭部外傷併2乘以1公分撕裂傷、左側眼周邊瘀青及腫、
    左上背3乘以1公分撕裂傷、背部多處傷痕及腫痛各約12乘以
    2至3公分、10乘以2至3公分、11乘以2至3公分、左上臂10
    乘以1及8乘以0.5至1公分傷痕、左手背挫傷併第二掌骨粉碎
    性骨折等傷害。嗣經甲○○報警處理，而獲上情。
二、案經甲○○訴由基隆市警察局第三分局報告偵辦。
          證據並所犯法條
一、證據：（一）被告丁○○、丙○○之自白。（二）證人甲○○、俞偉智、林欣怡之證述。（三）卷附診斷證明書、監視
    錄影光碟。（四）扣案之撞球桿及高爾夫球桿。
二、所犯法條：核被告2人所為，均係犯刑法第277條第1項之罪
    嫌。渠等就本件犯行與3名真實姓名年籍不詳之男子具有犯
    意聯絡及行為分擔，請論以共同正犯。扣案之撞球桿及高爾
    夫球桿係被告丙○○所有，用以供本件犯罪所用之物，請依
    刑法第38條第1項第2款宣告沒收。
三、至於告訴人甲○○雖謂:被告2人於上開時、地毆打伊時，有
    出言稱要伊死，而認被告2人毆打伊之舉有置伊於死之意，
    涉及殺人未遂罪嫌云云，惟訊據被告2人均否認有置告訴人
    於死之意思，只是想要教訓告訴人而已。經查:告訴人於上
    開時、地，因遭被告毆打，而受有上開傷害之事實，雖有卷
    附診斷證明書在卷可參，但觀諸診斷證明書所記載之告訴人
    傷勢，均是淺層之傷害並無立即致命之虞，實難認被告在毆
    打告訴人時，確有致人於死之犯意。又以被告2人偕同3名男
    子持棍棒等毆打告訴人之情狀觀之，設若被告確有殺人之意
    ，衡情至屬輕而易舉之事，應無僅讓告訴人受上開表層皮肉
    傷之理。另參諸被告等毆打告訴人之時間不到30秒，即自行
    停手離去之事實，業據告訴人陳述明確，益徵被告2人確無
    置告訴人於死之意。至於告訴人所言被告曾出言要伊死之情
    ，縱屬真實，惟被告在氣憤之情形下，因一時衝動方口出惡
    言，衡情非無可能之事，憑此並不足以認定被告主觀上確有
    殺人之犯意。綜上，既無證據足證被告2人有殺人之犯意，
    自應認渠等殺人罪嫌不足，惟此部分若成立犯罪，與前揭傷
    害之犯行係屬同一犯罪事實，爰不另為不起訴處分，併此敘
    明。
四、依刑事訴訟法第451條第1項聲請逕以簡易判決處刑。
    此    致
臺灣基隆地方法院基隆簡易庭
中    華    民    國    96    年    11    月    30    日
                            檢察官  乙  ○  ○
本件正本證明與原本無異
中    華    民    國    96    年    12    月    4     日
                            書記官  邱  國  雄
附錄所犯法條：
刑法第277條第1項
    傷害人之身體或健康者，處3年以下有期徒刑、拘役或1千元
    以下罰金。


司法院資訊處製作；財團法人民間司法改革基金會備份。
